臺灣士林地方法院民事裁定　九十一年度簡抗字第一一號
　　抗　告　人　甲○○
右抗告人因與相對人關渡御花園第三屆管理委員會間請求返還不當得利等事件，對於
中華民國九十一年五月二日本院士林簡易庭九十年度士簡字第三八三號所為裁定提起
抗告，本院裁定如左：
    主      文
抗告駁回。
抗告費用由抗告人負擔。
    理      由
一、按提起上訴除別有規定外，應於判決送達後二十日之不變期間內為之，又提起上
    訴如逾上訴期間者，原法院應以裁定駁回之，民事訴訟法第四百八十七條第一項
    、第四百九十條第二項定有明文。
二、本件抗告意旨略以：抗告人平時均住於社區，早上一大早就去上班，到晚上才回
    來，本院士林簡易庭於九十一年四月一日送達之上開判決正本，並未郵寄送達於
    本人，復無郵局招領通知通知本人領取，該送達並不合法，故其於九十一年四月
    二十六日提起上訴即未逾期云云。
三、按送達不能依民事訴訟法第一百三十六條及第一百三十七條規定為之者，得將文
    書寄存送達地之自治或警察機關，並作成送達通知書黏貼於應送受達人之住居所
    門首，以為送達，民事訴訟法第一百三十八條定有明文。本件本院士林簡易庭九
    十年度士簡字第三八三號返還不當得利事件於九十一年三月二十一日所為之判決
    正本，經囑託郵政機關送達，通常郵務士會連續二天前往收件人處所為送達，若
    無人收受，第三天即由郵局之稽查再為送達一次，此據證人即淡水郵局代理稽查
    張銀潭到院證述明確，而本件抗告人確住於台北縣淡水鎮○○路一八七巷六六弄
    十五號一樓，平日上班時間均不在家之事實，亦據抗告人供述在卷，而本件本院
    上開簡易判決正本之送達，即係於郵務士連續二天前往收件人即本件抗告人住處
    送達未果，始由代理稽查張銀潭於九十一年四月一日前往抗告人之住所再為送達
    ，仍無人收受，張銀潭乃於抗告人之信箱外貼一張通知抗告人前往竹圍派出所領
    信件之招領單後，張銀潭即將郵件送到竹圍派出所等情，業據證人張銀潭到院結
    證屬實，是本件判決已經郵政機關依前開規定為寄存送達，將文書寄存送達地之
    警察機關，並作成送達通知書黏貼於抗告人之住所信箱上，以為送達，即生送達
    之效力，有送達證書附於本院士林簡易庭卷可稽，至抗告人有無前往領取或逾期
    始予領取，均非所問。抗告人謂本院士林簡易庭於九十一年四月一日送達之上開
    裁定正本並未合法送達云云，依上開說明，即非有據。然則，本件判決既已於九
    十一年四月一日合法送達，其二十日之上訴期間，應自九十一年四月二日起算，
    至九十一年四月二十一日期滿，乃本件抗告人遲至逾上訴期間屆滿後之九十一年
    四月二十六日始行提起本件抗告，即有未合，本院士林簡易庭予以駁回其抗告，
    並無不合。抗告意旨聲明廢棄原裁定，為無理由，應予駁回。
四、依民事訴訟法第四百三十六條之一第三項、第四百九十二條第一項、第九十五條
    、第七十八條，裁定如主文。
中　　　華　　　民　　　國　　九十一　　年　　　七　　　月　　 三十 　　日
                                    臺灣士林地方法院民事第二庭
~B審判長法官　俞慧君
~B法　　　官　陳雅玲
~B法　　　官　洪舜帆
右為正本係照原本作成。
本裁定不得抗告。
中　　　華　　　民　　　國　　九十一　　年　　　七　　　月　 三十一 　　日
~B法院書記官　黃瑞華
